臺灣新竹地方法院刑事判決　　　　　　　 94年度易字第310號
公　訴　人　臺灣新竹地方法院檢察署檢察官
被　　　告　甲○○　男　29歲.
　　　　　　　　　　號（現另案在臺灣新竹監獄執行中）
右列被告因竊盜案件，經檢察官提起公訴（94年度偵字第1892號
）及移送併案辦理（94年度偵字1913號），經本院合議庭裁定適
用簡式審判程序，判決如左：
    主  文
甲○○連續攜帶兇器竊盜，處有期徒刑壹年陸月。
機車錀匙壹支沒收。
    事  實
一、甲○○曾於民國90年間因搶奪案件，經臺灣高等法院判處有
    期徒刑3年確定，於93年5月8日假釋出獄，在假釋期間猶不
    知悔改，基於意圖為自己不法所有之概括犯意，有下列連續
    竊盜行為：
(一)、於94年3月1日下午某時，新竹市○○路與光復路口附近，
      打開羅炳旺所有，羅玉蘭使用所有停放在該地之車號ＪＰ
      Ｖ─346號重型機車置物箱，取出該箱內，客觀上可傷害
      人之身體之板手，將該機車之車牌拆下，竊取該車牌。
(二)、於94年3月26日，在新竹市○○路與光復路口，以其所有
      自備之錀匙一支，竊取丁○○所有停放在該地之車號ＨＨ
      Ｖ─657號重型機車，得手後供己使用，暫停新竹市○○
      路72巷26弄7號。
(三)、於94年3月27日凌晨1時許，在新竹市○○街18號前，見機
      車錀匙未取下，即以該錀匙竊取朱添豪所有停放在該地之
      車號ＰＢ2─930號重型機車。並將其所竊得前開ＪＰＶ─
      346號機車車牌懸掛在該機車上
(四)、於94年3月31日，在新竹市○○路與明湖路口，以自備之
      錀匙一支，竊取乙○○所使用停放在該地之車ＭＫＢ─
      603號重型機車，得手後供己使用，暫停新竹市○○街39
      號前。
(五)、於94年4月2日，在新竹市竹蓮市場附近巷內，見機車錀匙
      未取下，即以該錀匙竊取丙○○所有停放在該地之車號Ｂ
      ＧＷ─155號重型機車。
    經警分別於94年3月29日下午1時許、94年4月2日下午5時30
    分許，在新竹市○○路190巷2號前、新竹市○○路○段588巷
    6號內查獲，並扣有其竊取前開機車使用之機車錀匙一支。
二、案經丁○○、乙○○、丙○○訴請暨新竹市警察局第一分局
    報請臺灣新竹地方法院檢察署檢察官偵查起訴。並經新竹市
    警察局移送臺灣新竹地方法院檢察署檢察官移送本院併案辦
    理。
    理  由
一、本件被告甲○○所犯前開普通竊盜罪、攜帶兇器竊盜罪，非
    死刑、無期徒刑、最輕本刑為三年以上有期徒刑之罪，或非
    高等法院管轄第一審之案件，被告於本院審判程序進行中，
    就被訴事實為有罪之陳述，經本院合議庭認合於刑事訴訟法
    第二百七十三條之一之規定，裁定進行簡式審判程序，均合
    先敘明。
二、被告分別於前開時地，使用鑰匙、板手，竊取被害人所有之
    機車、機車車牌之事實，業據被告於偵審中供承不諱，核與
    被害人丁○○、乙○○、丙○○、羅玉蘭、朱添豪在警訊中
    指訴情節相符，並有車輛竊盜、車牌失竊資料個別查詢報表
    －查詢車輛認可資料、贓物認領保管單在卷可稽、復有供被
    告前開竊盜行為所使用之機車鑰匙一支扣案可參，足認被告
    之自白確與事實相符，本件被告前開竊盜之犯行事證明確，
    被告犯行堪以認定，應予依法論科。
三、按刑法第321條第1項第3款之攜帶兇器竊盜罪，係以行為人
    攜帶兇器竊盜為其加重條件，此所謂兇器，其種類並無限制
    ，凡客觀上足對人之生命、身體、安全構成威脅，具有危險
    性之兇器均屬之，且只需行竊時攜帶此種具有危險性之凶器
    為已足，並不以攜帶之初有行兇之意圖為必要。螺絲起子及
    剪刀均為足以殺傷人生命、身體之器械，顯為具有危險性之
    凶器（最高法院79年臺上字第5253號判例可資參照）。核被
    告所為事實一（一），攜帶客觀上可傷害人體之扳手竊盜之
    行為，係犯刑法第321條第1項第3款之攜帶兇器竊盜罪。至
    被告前開事實一（二）至（五）之行為均係犯刑法第320條
    第1項之普通通竊盜罪。被告前開多次竊盜犯行，時間緊接
    ，手法相近，所犯復係基本構成要件相同之罪，顯係基於概
    括之犯意為之，為連續犯，以一情節較重之攜帶兇器竊盜罪
    論，並依法加重其刑。爰審酌被告在假釋期間復有本次犯行
    、並嚴重影響社會治安，犯罪所得之利益、所使用之手段、
    犯罪後坦承犯行，尚有悔意等一切情狀，量處如主文所示之
    刑。至扣案之機車鑰匙一支，係被告所有，供竊竊盜所使用
    之物，依刑法第38條第1項第2款宣告沒收。
四、被告如事實一（一）、（三）之竊盜犯行，雖未為起訴書所
    載，但與起訴書所載之竊盜犯行，有連續犯裁判上一罪之關
    係，本院自應依法一併論究，附此敘明。
據上論斷，應依刑事訴訟法第273條之1、第299條第1項前段，刑
法第56條、第321條第1項第3款、第38條第1項第2款，判決如主
文。
本案經檢察官陳宏兆到庭執行職務。
中　　華　　民　　國　　94　　年　　5 　　月　　30　　日
                  刑事第二庭   法  官  王  銘  勇
以上正本證明與原本無異。
如不服本判決，應於判決送達後十日內向本院提出上訴狀 (應附
繕本)。
                               書記官  鄭  敏  郎
中　　華　　民　　國　　94　　年　　5 　　月　　30　　日
附錄本案論罪科刑法條全文
中華民國刑法第321條
犯竊盜罪而有左列情形之一者，處 6 月以上、 5 年以下有期徒
刑：
一  於夜間侵入住宅或有人居住之建築物、船艦或隱匿其內而犯
之者。
二  毀越門扇、牆垣或其他安全設備而犯之者。
三  攜帶兇器而犯之者。
四  結夥三人以上而犯之者。
五  乘火災、水災或其他災害之際而犯之者。
六  在車站或埠頭而犯之者。
    前項之未遂犯罰之。
